
***Funciones en R

una función viene a ser como variables o secuencias establecidas que nos permiten configurarlas para almacenarles valores u operaciones individulaes y usarlos de manera continua sin necesidad de volver a configurarlas. Se componen de entradas y salidas. 

se utiliza el comando function ()

***estructura de una función

Nombre de la funcion + signo de asignacion o igual + parametro "function" + parentesis (parametros de la función dentro del parentesis)

NombreFuncion = function (variable1, variable 2)
{
contenido de la funcion
operaciones internas

resultado **en la penultima linea**
return (para entregar un resultado, en este caso de) **en la ultima linea**
}

ejemplo de una función
```{r}
mi_funcion = function (a, b){
r1= a + b
r2= min(c(a, b))
resul<- list(sum=r, min=r2)
return(resul)
}


```

```{r}
suma = function(x,y)
{
  resultado=x+y
  return(resultado)
  
  
}
```


```{r}
suma(x=1,y=1)
```

Argumentos de una función

sirven para ingresar la información que se utilizara en el proceso de la función. 
Los argumentos pueden estar sin valores o vacios y para que el usuario ingrese valores.
tambien se les puede asignar un valor inicial
si el usuario no ingresa un valor, la función usará el valor inicial. Una función puede tener o no argumentos de entrada, 


```{r}
suma(1,1)
```

Argumentos por valor
son los valores que se colocan para realizar la funcion, que van cambiando de acuerdo a las llamadas que se le hagan a la funcion.


● Familia apply


Apply sirve para acomodar los datos y manejar los datos de una manera mas organizada y mas rapida de data frame o matriz. 
sustituye la función de los (for)
mtcars
```{r}
mtcars



```
```{r}
mi_matriz = matrix(1:9, nrow = 3, ncol =3)
mi_matriz
```
```{r}
apply(mi_matriz,2,mean)
```
```{r}
apply(mi_matriz,1,mean)
```
○ lapply
○ Uso de lapply con funciones (ejemplos)
en lugar de recibir un dataframe o matriz, recibe listas y de resultado regresa otra lista.

```{r}
l =list(a=1:10,b=11:20)

lapply(l,mean)

lapply(l,sum)
```

```{r}
class(lapply(l,sum))
```


○ sapply
○ Uso de sapply con funciones (ejemplos)
recibe listas y trabaja con listas, pero el resultado es un vector o matriz.

```{r}
s =list(a=1:10,b=11:20)

sapply(s,mean)

```

Tapply 
hace operaciones sobre grupos, 

```{r}
tapply(mtcars$mpg,mtcars$cyl,mean)
```

```{r}
tapply(mtcars$mpg, mtcars$cyl,mean)
```

mapply



```{r}
mapply(function(x,y){x*y},x=5,y=20)
```

```{r}
mapply(summary,mtcars)
```

```{r}
summary (mtcars)
```






