
Funciones en R

una función viene a ser como variables o secuencias establecidas que nos permiten configurarlas para almacenarles valores u operaciones individulaes y usarlos de manera continua sin necesidad de volver a configurarlas. Se componen de entradas y salidas. 

se utiliza el comando function ()

estructura de una función

Nombre de la funcion + signo de asignacion o igual + parametro "function" + parentesis (parametros de la función dentro del parentesis)

NombreFuncion = function (variable1, variable 2)
{
contenido de la funcion
operaciones internas

resultado **en la penultima linea**
return (para entregar un resultado, en este caso de) **en la ultima linea**
}

ejemplo de una función
```{r}
mi_funcion = function (a, b){
r1= a + b
r2= min(c(a, b))
resul<- list(sum=r, min=r2)
return(resul)
}


```

```{r}
suma = function(x,y)
{
  resultado=x+y
  return(resultado)
  
  
}
```


```{r}
suma(x=1,y=1)
```




 
Argumentos de una función
son los valores que se colocan para realizar la funcion, que van cambiando de acuerdo a las llamadas que se le hagan a la funcion.

```{r}
suma(1,1)
```



Argumentos por valor



● Familia apply
○ lapply
○ Uso de lapply con funciones (ejemplos)
○ sapply
○ Uso de sapply con funciones (ejemplos)
○ vapply
○ Uso de vapply con funciones (ejemplos)